【裁判字號】    96,抗,920
【裁判日期】    970305
【裁判案由】    本票裁定
【裁判全文】
臺灣臺北地方法院民事裁定               96年度抗字第920號
抗  告  人   凱盛國際股份有限公司
兼法定代理人 丙○○
抗  告  人   丁○○
相  對  人   力華票券金融股份有限公司
法定代理人   甲○○
代  理  人   乙○○
上列當事人間聲請本票准許強制執行事件，抗告人對於民國96年
10月23日本院簡易庭所為96年度票字第71634 號裁定提起抗告，
本院裁定如下：
    主  文
抗告駁回。
抗告程序費用新臺幣壹仟元由抗告人負擔。
    理  由
一、抗告意旨略以：系爭本票係因擔保向相對人借款所簽發，然
    聲請人結欠相對人之借款金額，經聲請人提出其他有價證券
    作擔保後，僅新臺幣 (下同)9,399,090 元 未付，非相對人
    所稱之19,399,090元。另相對人所請求按年息20% 計算之系
    爭本票利息與市場利息差距過大，原裁定遽准系爭本票得為
    強制執行，並非妥適，爰提起抗告請求廢棄原裁定等語。
二、按執票人向本票發票人行使追索權時，得聲請法院裁定後強
    制執行，票據法第123 條定有明文；次按本票執票人，依上
    開規定，聲請法院裁定許可對發票人強制執行，係屬非訟事
    件，此項聲請之裁定，及抗告法院之裁定，僅依非訟事件程
    序，以審查強制執行許可與否，並無確定實體上法律關係存
    否之效力，如發票人就票據債務之存否有爭執時，應由發票
    人提起確認之訴，以資解決，此為最高法院57年臺抗字第76
    號判例意旨揭示之原則。
三、經查，相對人主張其執有抗告人於民國95年10月25日所簽發
    ，內載金額新臺幣（下同）2 千萬元，到期日為96年2 月15
    日，付款地在相對人之營業所，利息自遲延日起按年息20%
    計付，免除作成拒絕證書之系爭本票乙紙，經於到期後提示
    未獲付款，尚欠19,399,090元及自96年2 月16日起至清償日
    止，按年息20% 計算之利息未清償，為此依票據法第123 條
    規定聲請裁定就上開金額及約定利率計算之利息，許可強制
    執行等情，業據其提出與所述相符之本票乙紙為證，核與前
    揭規定相符，原裁定准許相對人之聲請，並無不合。至於抗
    告意旨所指簽發系爭本票之原因，及本於該原因所欠相對人
    之借款金額，暨系爭本票所載利息利率顯較市場高出數倍等
    情，核僅關涉抗告人應否負本票債務，及該債務實際數額多
    寡等實體權利義務關係存否之爭執，依上開說明，並非本件
    非訟事件程序所得審認。抗告人執前揭情詞提起抗告，求予
    廢棄原裁定，尚無理由，爰予駁回抗告。
四、依非訟事件法第21條第2 項、第24條第1 項、第46條，民事
    訴訟法第495條之1第1項、第449條第1項、第78條，裁定如
    主文。
中    華    民    國    97    年    3     月    5     日
                  民事第三庭  審判長法  官  張靜女
                                    法  官  鄭佾瑩
                                    法  官  黃明發
以上正本係照原本作成。
本裁定不得再抗告。
中    華    民    國    97    年    3     月    5     日
                                    書記官  陳怡如


司法院資訊處製作；財團法人民間司法改革基金會備份。
